# 求助陈版主，关于运输费及仓储费

提问人：LF2019 时间：2022-03-04 13:32:53
请教陈版主
A公司是汽车零配件行业整车厂供应商，根据客户需求预测生产发货至车厂指定的第三方物流商的仓库，根据车厂从第三方仓库领用上线情况结算。A公司、车厂、第三方物流商签订三方协议，第三方物流商根据车厂指令及生产计划，为A公司提供仓储、配送至车厂生产线等服务，由此产生的相关仓储拣配服务费由A公司承担。
新收入准则下，从A公司送货至第三方仓库的运输费和第三方物流商为A公司提供的仓储拣配服务费，是否属于合同履约成本？

回答人：chenyiwei
首先要考虑零部件的控制权转移给整车厂的时点，是否在整车厂领用后才转移？如果是，则从A公司送货至第三方仓库的运输费可以计入合同履约成本，但第三方物流商为A公司提供的仓储拣配服务费不属于合同履约成本，应直接费用化处理。